zh-CN: 电子产品 > 电子配件 > 供电设备 > 蓄电池: 相机电池; 无绳电话电池; 无人机电池; 电子阅读器电池; 普通电池; 笔记本电脑电池; MP3 播放器电池; 手机电池; PDA电池; 平板电脑电池; UPS 电池; 摄像机电池; 电子游戏机/控制器电池; 手表电池
ro-RO: Electronice > Accesorii electronice > Alimentare > Baterii: Baterii pentru aparate foto; Baterii pentru telefoane fără fir; Baterii pentru drone; Baterii pentru cititoare de cărți electronice; Baterii de uz general; Baterii pentru laptopuri; Baterii pentru player MP3; Baterii pentru telefoane mobile; Baterii pentru agendă PDA; Baterii pentru tablete; Baterii pentru UPS; Baterii pentru camere video; Baterii pentru consolă de jocuri video și controler; Baterii pentru ceasuri
ko: 전자기기 > 전자기기 부대용품 > 전력 > 배터리: 카메라 배터리; 무선 전화기 배터리; 드론 배터리; 전자책 단말기 배터리; 일반 배터리; 노트북 배터리; MP3 플레이어 배터리; 휴대전화 배터리; PDA 배터리; 태블릿 컴퓨터 배터리; UPS 배터리; 비디오 카메라 배터리; 비디오 게임 콘솔/컨트롤러 배터리; 시계 배터리
ja: 電子機器 > 電気製品関連用品・PC周辺機器 > 電力 > バッテリー: カメラ用バッテリー; コードレス電話用バッテリー; ドローンバッテリー; 電子書籍リーダー用バッテリー; 汎用バッテリー; ノートPC用バッテリー; MP3プレーヤー用バッテリー; 携帯電話・スマートフォン用バッテリー; PDA用バッテリー; タブレットPC用バッテリー; UPS用バッテリー; ビデオカメラ用バッテリー; ゲーム機本体・コントローラー用バッテリー; 時計用電池
hu: Elektronika > Elektronikai kiegészítők > Áram > Akkumulátorok: Fényképezőgép-akkumulátorok; Vezeték nélküli telefon akkumulátorok; Drón akkumulátorok; E-könyv-olvasó akkumulátorok; Általános célú akkumulátorok; Laptopakkumulátorok; MP3-lejátszó akkumulátorok; Mobiltelefon akkumulátorok; PDA akkumulátorok; Táblagép-akkumulátorok; UPS akkumulátorok; Videokamera akkumulátorok; Videojáték-konzol- és vezérlőakkumulátorok; Óraelemek
tr: Elektronik > Elektronik Alet Aksesuarları > Güç > Bataryalar: Fotoğraf Makinesi Bataryaları; Kablosuz Telefon Bataryaları; Drone Pilleri; E-Kitap Okuyucu Bataryaları; Genel Amaçlı Piller; Dizüstü Bilgisayar Bataryaları; MP3 Çalar Bataryaları; Cep Telefonu Bataryaları; PDA Bataryaları; Tablet Bilgisayar Bataryaları; UPS Aküleri; Video Kamera Bataryaları; Video Oyun Konsolu ve Kumandası Bataryaları; Saat Pilleri
es: Electrónica > Accesorios electrónicos > Potencia > Baterías: Baterías para cámaras; Baterías para teléfonos inalámbricos; Baterías de dron; Baterías para lectores de libros electrónicos; Baterías multiusos; Baterías para portátiles; Baterías para reproductores de MP3; Baterías para móviles; Baterías para PDA; Baterías para tablets; Baterías para SAI; Baterías para cámaras de vídeo; Baterías para mandos y videoconsolas; Baterías de reloj
pt-PT: Eletrónica > Acessórios eletrónicos > Energia > Baterias: Baterias de câmara; Baterias de telefone sem fio; Baterias para drone; Baterias de leitor de E-Book; Baterias polivalentes; Baterias de portátil; Baterias de leitor MP3; Baterias de telemóvel; Baterias de PDA; Baterias de tablet; Baterias UPS; Baterias de câmara vídeo; Baterias de consola de videojogos e controlador; Pilhas para relógio
pl: Elektronika > Akcesoria elektroniczne > Moc > Akumulatory: Akumulatory do aparatów; Akumulatory do telefonów bezprzewodowych; Baterie do drona; Baterie do czytników e-booków; Akumulatory do zastosowań ogólnych; Akumulatory do laptopów; Baterie do odtwarzaczy mp3; Baterie do telefonów komórkowych; Baterie do PDA; Baterie do tabletów; Akumulatory do zasilaczy UPS; Akumulatory do kamer wideo; Akumulatory do konsol do gier i kontrolerów; Baterie do zegarka
da: Elektronik > Elektronik – tilbehør > Strøm > Batterier: Kamera – batterier; Trådløs telefon – batterier; Dronebatterier; Batterier til e-bogslæsere; Generelle batterier; Bærbar computer – batterier; Batterier til MP3-afspillere; Mobiltelefon – batterier; PDA – batterier; Batterier til tablets; UPS – batterier; Videokamera – batterier; Batterier til spillekonsoller og controllere; Urbatterier
th: อิเล็กทรอนิกส์ > อุปกรณ์อิเล็กทรอนิกส์ > ส่งกำลัง > แบตเตอรี่: แบตเตอรี่กล้อง; แบตเตอรี่โทรศัพท์แบบไม่มีสาย; แบตเตอรี่โดรน; แบตเตอรี่เครื่องอ่านอีบุ๊ก; แบตเตอรี่ทั่วไป; แบตเตอรี่แล็ปท็อป; แบตเตอรี่เครื่องเล่น MP3; แบตเตอรี่โทรศัพท์เคลื่อนที่; แบตเตอรี่ PDA; แบตเตอรี่คอมพิวเตอร์แท็บเล็ต; แบตเตอรี่ UPS; แบตเตอรี่กล้องวิดีโอ; แบตเตอรี่คอนโซลและตัวควบคุมวิดีโอเกม; แบตเตอรี่นาฬิกา
it: Elettronica > Accessori dispositivi elettronici > Alimentazione > Batterie: Pile per fotocamera; Batterie per cordless; Batterie per droni; Batterie per lettori di e-book; Batterie multiuso; Batterie per portatili; Batterie per lettori MP3; Batterie cellulari; Batterie PDA; Batterie per tablet; Batterie UPS; Batterie per telecamere; Batterie per controller e console per videogiochi; Batterie per orologi
lt-LT: Elektronika > Elektronikos priedai > Maitinimas > Akumuliatoriai: Fotoaparatų akumuliatoriai; Belaidžių telefonų akumuliatoriai; Dronų akumuliatoriai; Elektroninių knygų skaitytuvų akumuliatoriai; Bendrosios paskirties akumuliatoriai; Nešiojamųjų kompiuterių akumuliatoriai; MP3 grotuvų akumuliatoriai; Mobiliųjų telefonų akumuliatoriai; PDA akumuliatoriai; Planšetinių kompiuterių akumuliatoriai; UPS akumuliatoriai; Vaizdo kamerų akumuliatoriai; Vaizdo žaidimų konsolių ir valdiklių akumuliatoriai; Laikrodžių akumuliatoriai
sl-SI: Elektronika > Elektronski dodatki > Napajanje > Baterije: Baterije za fotoaparate; Baterije za brezžične telefone; Baterije za drone; Baterije za bralnike e-knjig; Baterije za splošno uporabo; Baterije za prenosne računalnike; Baterije za predvajalnike MP3; Baterije za mobilne telefone; Baterije za dlančnike; Baterije za tablične računalnike; Baterije za neprekinjeno napajanje; Baterije za videokamere; Baterije za igralne konzole in krmilnike; Baterije za ure
en: Electronics > Electronics Accessories > Power > Batteries: Camera Batteries; Cordless Phone Batteries; Drone Batteries; E-Book Reader Batteries; General Purpose Batteries; Laptop Batteries; MP3 Player Batteries; Mobile Phone Batteries; PDA Batteries; Tablet Computer Batteries; UPS Batteries; Video Camera Batteries; Video Game Console & Controller Batteries; Watch Batteries
hr-HR: Elektronika > Pribor za elektroniku > Napajanje > Baterije: Baterije za fotoaparat; Baterije za bežični telefon; Baterije za dron; Baterije za čitač e-knjiga; Baterije opće namjene; Baterije za prijenosna računala; Baterije za MP3 uređaj; Baterije za mobilne telefone; PDA baterije; Baterije za tablet računala; UPS baterije; Baterije za video kamere; Baterije za konzole i kontrolere za videoigre; Baterije za sat
fr: Appareil électronique > Accessoires électroniques > Puissance > Piles: Batteries pour caméras; Batteries pour téléphones sans fil; Batteries pour drones; Batteries pour liseuses numériques; Piles et batteries multiusages; Batteries pour ordinateurs portables; Batteries de lecteurs MP3; Batteries pour téléphones portables; Batteries pour PDA; Batteries pour tablettes PC; Batteries d’onduleurs; Batteries pour caméras vidéo; Batteries pour consoles de jeu vidéo et manettes; Piles de montre
bg-BG: Електроника > Аксесоари за електроника > Захранване > Батерии: Батерии за фотоапарат; Батерии за безжични телефони; Батерии за дрон; Батерии за електронни четци; Батерии с общо предназначение; Батерии за лаптоп; Батерии за MP3 плеъри; Батерии за мобилни телефони; PDA батерии; Батерии за таблетен компютър; UPS батерии; Батерии за видеокамери; Батерии за конзола и контролер за видеоигри; Батерии за часовник
ru: Электроника > Аксессуары для электроники > Электропитание > Аккумуляторы: Аккумуляторы для фотоаппаратов; Аккумуляторы для радиотелефонов; Батареи для дронов; Аккумуляторы для электронных книг; Универсальные аккумуляторы; Аккумуляторы для ноутбуков; Аккумуляторы для MP3-плееров; Аккумуляторы для мобильных телефонов; Аккумуляторы для КПК; Аккумуляторы для планшетов; Аккумуляторы для ИБП; Аккумуляторы для видеокамер; Аккумуляторы для игровых консолей и контроллеров; Батареи для часов
fi: Elektroniikka > Sähkötarvikkeet > Virta > Akut: Kameran akut; Langattomien puhelimien akut; Droneakut; E-kirjanlukijan akut; Yleisakut; Kannettavien tietokoneiden akut; MP3-soittimen akut; Matkapuhelinakut; Kämmentietokoneiden akut; Tablettitietokoneiden akut; UPS-akut; Videokameran akut; Videopelikonsolin ja ohjaimen akut; Kelloparistot
vi: Thiết bị điện tử > Phụ kiện thiết bị điện tử > Điện > Pin: Pin máy ảnh; Pin điện thoại không dây; Pin drone; Pin thiết bị đọc sách điện tử; Pin đa năng; Pin máy tính xách tay; Pin máy nghe nhạc MP3; Pin điện thoại di động; Pin dùng cho thiết bị số cá nhân; Pin máy tính bảng; Bộ lưu điện UPS; Pin máy quay video; Pin bộ điều khiển & Bảng điều khiển trò chơi điện tử; Pin đồng hồ
sk-SK: Elektronika > Elektronické príslušenstvo > Gombík napájania > Batérie: Batérie do fotoaparátov; Batérie do bezdrôtových telefónov; Batérie dronov; Batérie do čítačky elektronických kníh; Batérie na všeobecné použitie; Batérie do prenosných počítačov; Batérie pre MP3 prehrávače; Batérie do mobilných telefónov; Batérie pre PDA; Batérie do tabletových počítačov; Batérie do UPS; Batérie do videokamier; Batérie do konzoly a ovládača videohier; Batérie hodiniek
sv: Elektronik > Elektroniktillbehör > Ström > Batterier: Kamerabatterier; Batterier till trådlösa telefoner; Drönarbatterier; Batterier för e-bokläsare; Batterier för allmänt bruk; Batterier till bärbara datorer; Batterier för MP3-spelare; Mobiltelefonbatterier; Handdatorbatterier; Batterier till surfplattor; UPS-batterier; Videokamerabatterier; Batterier till tv-spelskonsol och handkontroller; Klockbatterier
el: Ηλεκτρονικά > Αξεσουάρ ηλεκτρονικών συσκευών > Τροφοδοσία ηλεκτρονικών συσκευών > Μπαταρίες: Μπαταρίες κάμερας; Μπαταρίες ασύρματων τηλεφώνων; Μπαταρίες drone; Μπαταρίες συσκευών ανάγνωσης ηλεκτρονικών βιβλίων; Μπαταρίες γενικής χρήσης; Μπαταρίες για φορητούς υπολογιστές (Laptop); Μπαταρίες MP3 Player; Μπαταρίες κινητών τηλεφώνων; Μπαταρίες PDA; Μπαταρίες υπολογιστή tablet; Μπαταρίες UPS; Μπαταρίες βιντεοκάμερας; Μπαταρίες κονσολών & χειριστηρίων παιχνιδιών; Μπαταρίες ρολογιού
zh-TW: 電子器材 > 電子配件 > 電源 > 電池: 相機電池; 無線電話專用電池; 無人機電池; 電子書閱讀器電池; 一般用途電池; 筆記型電腦電池; MP3 播放器電池; 行動電話電池; PDA 電池; 平板電腦電池; 不斷電系統電池; 攝影機電池; 電動遊戲機/搖桿用電池; 手錶電池
nl: Elektronica > Accessoires voor elektronica > Power > Batterijen: Accu's voor camera's; Accu's voor draadloze telefoons; Drone batterijen; Accu's voor e-readers; Standaardaccu's en -batterijen; Accu's voor laptops; Batterijen voor mp3-spelers; Accu's voor mobiele telefoons; Accu's voor PDA's; Accu's voor tablets; UPS-accu's, accu's voor noodstroomvoeding; Accu's voor videocamera's; Batterijen voor consoles en controllers van videogames; Horloge batterijen
pt-BR: Eletrônicos > Acessórios para eletrônicos > Potente > Baterias: Baterias para câmera; Baterias de telefone sem fio; Baterias para drone; Baterias para leitores de e-books; Baterias multiuso; Baterias de laptop; Baterias para MP3 player; Baterias de celulares; Baterias para PDA; Baterias para tablets; Baterias UPS; Baterias para câmera de vídeo; Baterias para controles e consoles de video game; Baterias para relógio
cs: Elektronika > Elektronika – příslušenství > Napájení > Baterie: Baterie do fotoaparátů; Baterie do bezdrátových telefonů; Baterie pro drony; Baterie do čteček elektronických knih; Víceúčelové baterie; Baterie do notebooků; Baterie do přehrávačů MP3; Baterie do mobilních telefonů; Baterie pro PDA; Baterie do tabletů; Záložní zdroje; Baterie do videokamer; Baterie do herních konzolí a ovladačů; Baterie do hodinek
nb: Elektronikk > Elektronikktilbehør > Strøm > Batterier: Kamerabatterier; Batterier til trådløse telefoner; Dronebatterier; Batterier til E-boklesere; Generelle batterier; Batterier til bærbare datamaskiner; Batterier til MP3-spillere; Batterier til mobiltelefoner; PDA-batterier; Batterier til nettbrett; UPS-batterier; Batterier til videokameraer; Batterier til spillkonsoller og kontrollere; Klokkebatterier
de: Elektronik > Elektronisches Zubehör > Leistung > Batterien: Kameraakkus & -batterien; Akkus & Batterien für schnurlose Telefone; Drohnenbatterien; Batterien für E-Book-Reader; Mehrzweckbatterien; Laptopakkus; MP3-Player-Batterien; Handy-Akkus; PDA-Batterien; Akkus für Tablet-Computer; USV-Batterien; Videokameraakkus & -batterien; Batterien für Videospielkonsolen & Game-Controller; Uhrenbatterien